臺灣橋頭地方法院民事裁定　　　　　　　 111年度聲字第17號
聲　請　人　黃文宏　
相　對　人　鄧守恬　
　　　　　　鄧惇方　
　　　　　　李淑貞　
　　　　　　王惠娟　
上列當事人間聲請停止執行事件，本院裁定如下：
    主  文
聲請人為相對人供擔保新台幣陸拾萬元後，本院一一０年度司執
字第四一三一九號強制執行事件程序，於本院一一一年度審訴字
第一０五號（含之後改分案之事件）債務人異議之訴事件訴訟程
序終結前，應予停止。
    理  由
一、聲請人聲請意旨略以：相對人於民國110年8月16日，執本院
    106年度司拍字第414號裁定，聲請強制執行第三人黃境號（
    108年11月29日歿）信託登記在聲請人名下之坐落高雄市○
    ○區○○段000地號土地（應有部分746180/4876515），經
    本院民事執行處110年度司執字第41319號拍賣抵押物強制執
    行事件受理（下稱系爭強制執行事件）。然上開裁定所載普
    通抵押權之清償日期為87年6月19日，依民法第125條、第88
    0條規定，算至107年6月19日已因罹於15年時效後5年間未行
    使而消滅。聲請人已另提起債務人異議之訴（本院111年度
    審訴字第105號），爰依強制執行法第18條第2項之規定聲請
    停止執行等語。
二、按有回復原狀之聲請，或提起再審或異議之訴，或對於和解
    為繼續審判之請求，或提起宣告調解無效之訴、撤銷調解之
    訴，或對於第4 條第1 項第5 款之裁定提起抗告時，法院因
    必要情形或依聲請定相當並確實之擔保，得為停止強制執行
    之裁定，強制執行法第18條第2 項定有明文。
三、查聲請人之聲請意旨業經本院職權調取系爭強制執行事件案
    卷、異議之訴案卷，且形式上難認聲請人所提訴訟有何不合
    法、顯無理由之情形，經核與強制執行法第18條第2項之規
    定相符，應予准許。酌定擔保金額部分，參酌相對人於上開
    裁定程序中陳報之債權為新台幣（下同）250萬元，及斟酌
    民法第203條法定利率為週年利率5%，並依其爭執之難易程
    度，並參考各級法院辦案期限實施要點第2條規定，民事第
    一審、第二審、第三審辦案期限分別為1年4月、2年、1年，
    共計4年4月，預估相對人因停止本件強制執行程序可能受損
    害額約為541,667元（250萬元×5%×52/12＝541,667元，小
    數點以下四捨五入），爰酌定本件擔保金額為60萬元。
四、據上論結，聲請人之聲請有理由，爰依強制執行法第18條第
    2項，裁定如主文。
中    華    民    國   111    年    2     月    8     日
                  民事第三庭  法  官  李俊霖
以上正本係照原本作成。
如對本裁定抗告須於裁定送達後10日內向本院提出抗告狀，並繳
納抗告費新臺幣1,000元。
中    華    民    國   111    年    2     月    8     日
                              書記官  黃莉君